臺灣桃園地方法院刑事判決　　　　　　　 99年度訴字第796號
公　訴　人　臺灣桃園地方法院檢察署檢察官 
被　　　告　劉鼎忠
指定辯護人　本院公設辯護人 林銘宏
上列被告因妨害性自主罪案件，經檢察官提起公訴（99年度偵緝
字第126 號），本院判決如下：
   主  文
劉鼎忠對於未滿十四歲之女子，以強暴之方法而為性交，處有期
徒刑柒年陸月。
    事  實
一、劉鼎忠與起訴書代號3501-9720 （民國85年9 月23日生，真
    實姓名資料詳卷，以下簡稱Ａ女）之父為友人，明知Ａ女為
    未滿14歲之女子，竟仍基於強制性交之犯意，於97年10月13
    日晚間，向Ａ女之父佯稱欲給付零用金而委請Ａ女及Ａ女之
    兄前往其是時位於桃園縣龍潭鄉中興路336 巷78弄20號101
    室住處打掃，使Ａ女之父不疑有他而在同日指派Ａ女及Ａ女
    之兄前往上址。俟Ａ女及Ａ女之兄抵達後，劉鼎忠即在渠2
    人打掃期間數度要求Ａ女之兄外出購物或代送物品，意圖將
    之支開。迄同日晚間7 時30分許，劉鼎忠利用Ａ女之兄代送
    物品外出之機會，即以手沾抹藥膏並藉口關心Ａ女肚子疼痛
    ，欲幫Ａ女擦藥，Ａ女雖當場表示不需要，惟劉鼎忠仍以手
    強行將Ａ女壓躺在涼椅上，並站立在涼椅旁後，把手上藥膏
    塗抹於Ａ女肚子上，且將手往Ａ女之下體靠近，經Ａ女以腳
    踢劉鼎忠而反抗，劉鼎忠亦不予理會，再以手及上半身壓住
    Ａ女，並伸手將Ａ女之內、外褲均褪至大腿一半，Ａ女雖嘗
    試將褲子穿上，但因雙手均遭劉鼎忠壓住致未能抗拒。後劉
    鼎忠即再以手用力分開Ａ女夾緊之雙腿，並旋以手指插入Ａ
    女之陰道內撥弄約20秒鍾，復又把頭靠近Ａ女下體而以舌頭
    舔Ａ女之陰部，Ａ女見狀乃以腳踢劉鼎忠之肩膀，並將劉鼎
    忠踢開後，穿回所著之褲子，而遭劉鼎忠以此強暴方法強制
    性交得逞。嗣因Ａ女之兄適巧自外返回上址，Ａ女乃立即邀
    同Ａ女之兄離開，並告知上揭過程後，Ａ女之兄即轉述予Ａ
    女之父，而由Ａ女之父帶同渠2 人報警處理，始知上情。
二、案經Ａ女訴由桃園縣政府警察局龍潭分局報請臺灣桃園地方
    法院檢察署檢察官偵查後提起公訴。
    理  由
壹、程序事項：
一、按被告以外之人於偵查中向檢察官所為之陳述，除顯有不可
    信之情況者外，得為證據；被告以外之人於審判外之陳述，
    雖不符前4 條之規定，而經當事人於審判程序同意作為證據
    ，法院審酌該言詞陳述或書面陳述作成時之狀況，認為適當
    者，亦得為證據，刑事訴訟法第159 條之1 第2 項、第 159
    條之5 分別定有明文。本案Ａ女分別於警詢及偵查中所為之
    陳述，經被告劉鼎忠及其指定辯護人於本院審理中均表示無
    意見而同意作為證據，且本院審酌該陳述作成時之狀況並無
    瑕疵之情狀存在而認為適當，亦復查無顯有不可信之情況存
    在，揆諸上開說明，自得為證據。
二、次按鑑定之經過及其結果，應命鑑定人以言詞或書面報告；
    法院或檢察官得囑託醫院、學校或其他相當之機關、團體為
    鑑定，或審查他人之鑑定，並準用前開規定，刑事訴訟法第
    206 條第1 項、第208 條第1 項前段亦有明文。本案內政部
    警政署刑事警察局99年6 月17日刑鑑字第0990082760號鑑定
    書，屬檢察官囑託之鑑定機關，並為該機關執行測謊鑑定公
    務所出具之書面鑑定報告，依據刑事訴訟法第159 條之立法
    理由及同法第206 條規定，自得為證據，且被告及其指定辯
    護人就此部分證據之證據能力均不爭執，迄至本案辯論終結
    時亦未聲明異議，復核該鑑定書與檢察官主張之犯罪事實有
    關聯性，是亦應認具有證據能力。
三、除上開所述外，本案認定犯罪事實所引用之本案卷內所有卷
    證資料（包含文書證據、物證等證據），並無證據證明係公
    務員違背法定程序所取得，且被告及其指定辯護人於本院審
    理終結前就卷內所有之卷證資料之證據能力均表示無意見，
    又卷內之文書證據，亦無刑事訴訟法第159 條之4 之顯有不
    可信之情況與不得作為證據之情形，則依刑事訴訟法第 159
    條之5 之規定，本案認定犯罪事實所引用之本案卷證所有文
    書證據、物證等證據，均有證據能力。
貳、實體事項： 
一、被告劉鼎忠固不否認確於97年10月13日晚間，透過Ａ女之父
    而委請Ａ女及Ａ女之兄至其上開住處打掃，並知悉Ａ女是時
    仍就讀國小，惟矢口否認有何強制性交之犯行，辯稱：當日
    係因Ａ女向其表示適逢月經期間，身體不適，其乃為Ａ女塗
    抹印尼之白花油在肚子上，但並未以手指插入Ａ女之陰道，
    況既Ａ女正逢月經期間，其自亦不可能以舌頭舔Ａ女之陰部
    ，甚而，該日除Ａ女及Ａ女之兄外，尚有Ａ女之弟在場，則
    縱Ａ女之兄曾外出購物，其又如何得在Ａ女之弟面前而對Ａ
    女為強制性交？是Ａ女所述顯然不實云云，辯護意旨則略以
    ：當日被告有為Ａ女塗抹白花油乃係事實，則Ａ女所證述遭
    被告強制性交之過程，應係誤解被告之善意，而在認為被告
    係不懷好意之情況下所為，顯係誤會並將情節誇大，是本案
    之證據尚不足以認定被告確有強制性交之犯行云云，經查：
    (一)上開犯罪事實，業據Ａ女迭於警詢、偵查及本院審理中陳
      述、證述：被告與渠父親乃係友人，渠平日均以阿伯稱呼
      之。97年10月13日當天，因被告向渠父親表示要渠與哥哥
      前往被告之住處打掃，並將會給付零用金，渠與哥哥即一
      同前去。抵達之初，渠與哥哥確實有為被告打掃，但後來
      被告卻一直找理由（買東西、倒垃圾、幫忙送雞腳給父親
      配酒）要哥哥外出，並在最後1 次支開哥哥後，被告就向
      渠表示「妳不是肚子痛嗎？」（因渠曾向父親反應肚子不
      舒服，經由父親告知後，被告曾帶渠前往診所，但當天診
      所並未營業，故被告知悉渠在那段期間腸胃不適之情事）
      ，並取出藥膏要為渠擦，渠雖當場表示由渠將藥膏帶回自
      己塗抹即可，但被告卻用手將渠壓躺在涼椅上，並站在涼
      椅旁後，開始為渠擦藥。後來被告的手愈擦愈下去，渠即
      以腳踢被告，然被告卻以手及上半身壓住渠的雙手後，伸
      手將渠的內、外褲均脫到一半，渠雖然想要將褲子拉上，
      但因雙手均遭被告壓住，故無法抗拒。其後，被告就要將
      渠之雙腿分開，渠有反抗，不讓腳分開，但被告仍然用很
      大的力量把渠雙腿分開後，就把手指插入渠下體之內，並
      在裡面撥弄約20秒鐘，復又將頭靠近渠下體，而以舌頭舔
      渠之陰部，渠就趕快用腳踢被告的肩膀而將被告踢開後，
      將褲子穿上。後來剛好渠哥哥自外返回並按門鈴，被告就
      去開門，渠即坐在電腦桌上假裝在玩電腦，並利用機會告
      訴哥哥渠想回家，渠哥哥即帶渠離開，渠係在路上告知哥
      哥上開情事，哥哥就馬上帶渠去找父親等語綦詳；又本案
      經檢察官囑託內政部警政署刑事警察局為測謊鑑定後，其
      鑑定結果為：被告於測前會談否認將手指插入Ａ女的下體
      ，亦否認用舌頭舔Ａ女下體，經Polygraph 儀器先以熟悉
      測試法【The Acquaintance Test （ACT ）】檢測被告之
      生理圖譜反應情形正常並讓其熟悉測試流程後，再以區域
      比對法【The Zone Comparison Technique （ZCT ）】測
      試，經採數據分折法比對，分析測試結果，被告之圖譜反
      應對「你有沒有將手指插入Ａ女下體」及「本案你有沒有
      將手指插入Ａ女下體」、「你有沒有用舌頭舔Ａ女下體」
      等問題所回答之「沒有」，均呈不實反應，有該局於99年
      6 月17日出具之刑鑑字第0990082760號鑑定書1 份在卷可
      稽，其結果亦與Ａ女上開所證訴之過程相符，自堪以認定
      。準此，被告之辯護人辯稱Ａ女係曲解被告之好意，始會
      誤認被告為Ａ女擦藥之行為係在強制性交云云，即不足採
      信。
    (二)被告雖以前揭情詞置辯，惟查：
      1.被告固辯稱當日尚有Ａ女之弟弟在場云云，然證人Ａ女
        之兄於本院審理中乃係明確具結證稱：伊確實曾與Ａ女
        一同前往被告之住處打掃，惟該次除伊與Ａ女外，並無
        他人同行。而當日在打掃之過程中，被告共要伊外出 4
        次，分別係要伊倒垃圾、購買飲料、購買香煙、送東西
        給伊父親配酒，且每次均要伊慢慢走。最後1 次伊返回
        被告住處後，見到Ａ女坐在電腦桌前休息，伊就與Ａ女
        離去該處。後來Ａ女在路上向伊表示剛才遭被告摸下體
        ，伊就帶Ａ女去找父親並轉知此事，正巧被告騎乘機車
        經過，伊父親就將被告攔下，伊不清楚談了什麼，後來
        伊父親就帶同伊、Ａ女及剛在家中睡醒之弟弟前去警察
        局報案等語；並核與證人Ａ女之弟同日所證述之：其當
        日原係在家中睡覺，係因起床後見家裡都沒人，乃外出
        詢問父親，經由父親告知，才知悉Ａ女與哥哥均前往被
        告住處打掃。後來其有陪同一起前去警察局報案，據其
        父親表示，係因Ａ女遭被告以手撫摸下體，其並有看到
        Ａ女在哭等語相符，亦足堪認定，且益徵被告乃係自始
        即基於強制性交之犯意，而以要Ａ女幫忙打掃為由，誘
        使Ａ女前往其之住處，並一再藉故支開Ａ女之兄，以利
        其遂行性交之犯行。基此，被告空言辯稱當日Ａ女之弟
        亦在場，故其並不可能性侵害Ａ女云云，顯係犯後卸詞
        之詞，委無可採。
      2.次查，Ａ女於本院審理中另亦證稱：渠於案發之際，乃
        係因飲食不正常而造成腸胃不適，並非係因生理期所引
        起之肚子疼痛等語，且Ａ女在當日前往國軍桃園醫院附
        設民眾診療服務處就診時，並無月經一節，亦有國軍桃
        園總醫院99年2 月8 日醫桃企管字第0990000393號函所
        附病患病情內容回覆表在卷可稽，是被告所辯因Ａ女適
        逢月事期間，故其不可能舔Ａ女之陰部云云，自亦不足
        採信。至Ａ女該日經上開醫院診斷結果，雖係「處女膜
        不完整，無明顯外傷及出血」，且經檢察官函詢後，醫
        院乃係回覆以：該記載係指Ａ女處女膜有陳舊性裂傷，
        並非係此次所造成等語，有受理疑似性侵害事件驗傷診
        所書及上揭函文可參，惟本案被告乃係以手指插入Ａ女
        之陰道內撥弄，並非以陰莖插入後再來回抽動，則僅需
        被告之手指「進入」Ａ女陰道，即已該當於性交之構成
        要件，而不論進入之深淺，是被告以手指插入Ａ女之陰
        道，但尚未碰觸處女膜，亦有可能，質言之，縱Ａ女之
        處女膜並未因本案被告之行為而受有新傷，仍無礙於本
        院就被告確有以手指插入Ａ女陰道一節之認定，附此敘
        明。
    (三)本案發生之際，Ａ女僅12歲，衡情渠之力量顯不及成年之
      男性被告，又被告亦供承其知悉Ａ女是時尚就讀小學，則
      其就Ａ女尚未滿14歲一節必亦知之甚詳，是既Ａ女於被告
      對渠為性交行為時，先以腳踢被告，並嘗試將遭被告褪下
      之內、外褲拉上，復又用力將雙腿夾緊以避免遭被告分開
      ，即已將排斥及不願意之心態展露於外，則被告不予理會
      ，仍以其具有優勢之力量壓制Ａ女而使Ａ女無法抗拒後，
      分開Ａ女之雙腿，並旋以手指插入Ａ女之陰道，復又以舌
      頭舔Ａ女陰部，其係以強暴之方式而對未滿14歲之Ａ女為
      強制性交之情，自亦足以認定。此外，復有Ａ女手繪之現
      場圖1 紙附卷可佐，是本案事證明確，被告犯行洵堪認定
      ，應依法論科。
二、核被告劉鼎忠所為，係犯刑法第222 條第1 項第2 款之對於
    未滿14歲女子，以強暴之方法而為性交罪。其對Ａ女為性交
    之過程中，對Ａ女所為之猥褻行為，係其為性交行為中之部
    分動作，應為高度之性交行為所吸收，不另論罪。又本罪係
    對被害人為未滿14歲之少年所設之特別處罰規定，故無再適
    用兒童及少年福利法第70條第1 項前段規定加重其刑之必要
    ，再予敘明。爰審酌被告為Ａ女父親之友人，竟仍為求自己
    性慾之滿足，而藉機以強暴之方式對Ａ女為性交，嚴重危害
    Ａ女身心之健全發展，復又在本院審理中飾詞狡辯犯行，態
    度不佳，且迄仍未與Ａ女達成和解等一切情狀，量處如主文
    所示之刑。公訴人雖於本案審理中當庭對被告具體求予量處
    有期徒刑8 年，惟本院衡酌本案之犯罪情節及所生危害後，
    認上揭刑度已足對被告收懲戒之效，是公訴人之具體求刑稍
    嫌過重，併予敘明。
據上論斷，應依刑事訴訟法第299 條第1 項前段，刑法第222 條
第1 項第2 款，判決如主文。
本案經檢察官洪敏超到庭執行職務。
中    華    民    國   100    年    5     月    26    日
                    刑事第十庭  審判長法  官  江德民
                                      法  官  黃鏡芳
                                      法  官  蘇昌澤
以上正本證明與原本無異。
如不服本判決應於收受判決後10日內向本院提出上訴書狀，並應
敘述具體理由。其未敘述上訴理由者，應於上訴期間屆滿後20日
內向本院補提理由書( 均須按他造當事人之人數附繕本) 「切勿
逕送上級法院」。 

                                      書記官  李佳穎  
中    華    民    國   100    年    5     月    27    日
附錄論罪科刑依據之法條：
中華民國刑法第222條
（加重強制性交罪）
犯前條之罪而有下列情形之一者，處 7 年以上有期徒刑：
一、二人以上共同犯之者。
二、對未滿十四歲之男女犯之者。
三、對精神、身體障礙或其他心智缺陷之人犯之者。
四、以藥劑犯之者。
五、對被害人施以凌虐者。
六、利用駕駛供公眾或不特定人運輸之交通工具之機會犯之者。
七、侵入住宅或有人居住之建築物、船艦或隱匿其內犯之者。
八、攜帶兇器犯之者。
前項之未遂犯罰之。